# 非同一控制下企业合并评估增值计提递延所得税是否冲减商誉？

提问人：cfj137 时间：2016-11-16 15:54:18
《企业会计准则第 18 号 — — 所得税》 应用指南规定 ,“ 由于企业会计准则规定与税法规 定对企业合并的处理不同,可能会造成企业合并中取得资产、负债的入账价值与其计税基础的差异 。比如非 同一控 制下企业合并产生的应纳税暂时性差异或可抵扣暂时性差异,在确认递延所得税负债或递延 所得税资产的同时 ,相关的递延所得税费用 (或收益 ),通常应调整企业合并中所确认的商誉 ” 商誉是企业合并成本大于合并中取得的被购买方可辨认净资产公允价值份额的差额。公允价值应该是没有考虑所得税的影响。 这两个地方是否有矛盾？

回答人：chenyiwei
不矛盾。被购买方可辨认净资产的公允价值应扣除评估增值导致确认递延所得税负债的影响。故如果因被购买方购买日可辨认资产公允价值高于其计税基础而确认递延所得税负债的，则确认递延所得税负债的对应科目为增加商誉。